臺灣高等法院交通事件裁定　　　　　　100年度交抗字第447號
抗　告　人　陳維崙
上列抗告人即受處分人因違反道路交通管理處罰條例案件，不服
臺灣板橋地方法院中華民國100 年2月8日所為裁定（99年度交聲
字第2390號），提起抗告，本院裁定如下：
    主  文
抗告駁回。
    理  由
一、抗告意旨略以：原審法院並無傳喚抗告人即受處分人陳維崙
    （簡稱抗告人），給予抗告人說明違規當時情況之機會；抗
    告人違規當天早晨，高雄市○○路上之燈光號誌全為黃燈閃
    動，就駕駛人而言，此即為全路暢通，惟抗告人通過軍校路
    郵局前之路口時，突然發現前方號誌已變換為紅燈，才立即
    煞車，請調查為何全閃黃燈路段會突然變換為紅燈，這是一
    種欺騙、詐財行為嗎？抗告人確實未闖越紅燈，請傳喚當時
    在車內之抗告人同事張國忠到院說明云云。
二、按汽車行駛至交岔路口，其行進、轉彎，應遵守燈光號誌或
    交通指揮人員之指揮，道路交通安全規則第102條第1 項第1
    款定有明文；次按汽車駕駛人，行經有燈光號誌管制的交叉
    路口闖紅燈者，處新臺幣（下同）1,800元以上5,400元以下
    罰鍰，並記違規點數3點，道路交通管理處罰條例第53條第1
    項、第63條第1項第3款亦分別定有明文。
三、經查：
  (一)本件抗告人於民國99年5月31日上午6時54分許，駕駛劉清美
    所有、車牌號碼1697-FQ 號自用小客車，行經高雄市○○路
    郵局前，因有「駕車行經有燈光號誌管制之交岔路口闖紅燈
    」之違規行為，經高雄市政府警察局交通警察大隊員警以高
    市警交相字第BBA522101 號舉發違反道路交通管理事件通知
    單逕行舉發，抗告人不服，提出申訴，經原處分機關交通部
    公路總局臺北區監理所調查結果，認其違規行為明確，乃依
    道路交通管理處罰條例第53條第1項、第63條第1項第3 款規
    定，於99年7 月26日以北監自裁字第裁40-BBA522101號違反
    道路交通管理事件裁決書，對抗告人裁處罰鍰新臺幣（下同
    ）2,700元，並記違規點數3點等情，為抗告人所不爭執，並
    有採證相片2 張、提供違規駕駛人申請書、舉發通知單、裁
    決書及高雄市政府警察局交通警察大隊99年7 月13日高市警
    交三字第0990015809號函等在卷可稽（見原審卷第7 至13頁
    ）。
  (二)按行車管制號誌之黃色燈號得視需要改成閃光運轉（即閃光
    黃燈），其顯示之意義為表示「警告」，車輛應減速接近，
    注意安全，小心通過，此為道路交通標誌標線號誌設置規則
    第211 條所明定。抗告人辯稱就駕駛人而言，交通號誌為黃
    燈閃動，即表示全路暢通云云，顯與前揭規定不合。
  (三)又按駕駛人駕駛汽車，應遵守道路交通標誌、標線、號誌之
    指示；行車速度，依速限標誌或標線之規定；無速限標誌或
    標線者，行車時速不得超過50公里；但在未劃設車道線、行
    車分向線或分向限制線之道路，或設有快慢車道分隔線之慢
    車道，時速不得超過40公里；汽車行駛時，駕駛人應注意車
    前狀況，並隨時採取必要之安全措施，道路交通安全規則第
    90條前段、第93條第1項第1 款、第94條第3項分別定有明文
    。本件抗告人駕車行駛於高雄市區○○道路，依採證照片觀
    之，其尚係行駛於有機車停等區○○○道，則依前揭規定，
    其行車時速原不得超過40公里，惟其行經前開路口時，車身
    係於紅燈亮啟3.6秒時超越停止線，並於紅燈亮啟4.5秒時完
    全通過停止線。若以車輛行進時速50公里換算，3 秒鐘可行
    進之距離為41公尺；若以時速40公里換算，3 秒鐘亦可行進
    33公尺。而於行車速限為50公里以下之路段，黃色燈號轉換
    為紅色燈號之時間為3 秒，則為道路交通標誌標線號誌設置
    規則第231條第1 款所明定。本件抗告人係於紅燈亮啟3.6秒
    時超越停止線，依前揭時速換算，其應於停止線前約40公尺
    處即可看見紅燈亮啟，惟其仍持續行進約40公尺，於紅燈亮
    啟3.6秒時超越停止線，並於紅燈亮啟4.5秒時完全通過停止
    線，停在行人穿越道上，其確有闖紅燈之違規行為甚明。
  (四)綜上，抗告人確有於上開時、地行經有燈光號誌管制之交岔
    路口闖紅燈之違規行為，事證明確，堪以認定。
四、原審認原處分機關依據道路交通管理處罰條例第53條第1 項
    、第63條第1 項第3款之規定，裁處抗告人罰鍰2,700元，並
    記違規點數3 點，於法並無不當，而駁回抗告人異議之聲明
    ，經核並無違誤。抗告人提起抗告，猶執前詞指摘原裁定不
    當，尚非可採，其抗告為無理由，應予駁回。
五、據上論結，應依道路交通管理處罰條例第89條，刑事訴訟法
    第412條，裁定如主文。
中    華    民    國   100    年    4     月    1     日
                  刑事第一庭審判長法  官  葉騰瑞
                                  法  官  莊明彰
                                  法  官  彭政章
以上正本證明與原本無異。
不得再抗告。
                                  書記官  杜宜寧
中    華    民    國   100    年    4     月    1     日